【裁判字號】    99,易,206
【裁判日期】    990331
【裁判案由】    竊盜
【裁判全文】
臺灣嘉義地方法院刑事判決               99年度易字第206號
公  訴  人  臺灣嘉義地方法院檢察署檢察官
被      告  甲○○
上列被告因竊盜案件，經檢察官提起公訴（99年度偵字第1883號
），被告於本院行準備程序時就被訴事實為有罪之陳述，經本院
裁定行簡式審判程序，判決如下：
    主  文
甲○○犯攜帶兇器竊盜罪，累犯，處有期徒刑柒月。
    犯 罪 事 實
一、甲○○前因竊盜案件，經本院以94年度易字第424 號判決判
    處有期徒刑4 月，如易科罰金以銀元3 百元折算1 日確定，
    ，於民國95年8 月7 日徒刑執行完畢出監。詎猶不知悔改，
    意圖為自己不法所有，於99年1 月30日23時許，攜帶其所有
    對人之生命、身體構成威脅，客觀上可供作為兇器使用之鐵
    剪刀1 支，趁嘉義縣朴子市永和里12鄰114 之1 號無人居住
    之建物鋁門未上鎖而入內（侵入建築物部分未據告訴），以
    上開鐵剪刀剪斷電線，竊取乙○○所有之電線50公尺得手。
    嗣因乙○○於翌日即99年1 月31日上午10時10分許發現電線
    遭竊，而報警處理，經警方得甲○○之子余承峰同意，至甲
    ○○位於嘉義縣朴子市永和里菜埔之住處搜索，扣得上開
    甲○○竊取之電線（部分已遭剝除塑膠皮，僅餘11公尺之電
    線1 條、銅線2.7 公斤、電線塑膠19.1公斤，均已發還乙○
    ○），而查悉上情。
二、案經嘉義縣警察局朴子分局報請臺灣嘉義地方法院檢察署檢
    察官偵查起訴。
    理  由
一、本件被告所涉犯者為刑法第321 條第1 項第3 款，非死刑、
    無期徒刑、最輕本刑為3 年以上有期徒刑之罪或高等法院管
    轄第一審案件。本院行準備程序時，被告就被訴事實為有罪
    之陳述，經告知簡式審判程序之旨，並聽取檢察官及被告之
    意見後，本院爰依刑事訴訟法第273 條之1 第1 項裁定行簡
    式審判程序。故本件簡式審判程序之證據調查，依刑事訴訟
    法第273 條之2 規定，不受同法第159 條第1 項、第161 條
    之2 、第161 條之3 、第163 條之1 及第164 條至第170 條
    規定之限制，合先敘明。
二、訊據被告對於上揭犯罪事實，於警詢及本院審理中均坦承不
    諱（見警卷第2 至4 頁，本院卷第17、20頁），核與被害人
    乙○○於警詢時證述之情節（見警卷第5 至7 頁）相符，並
    有被害報告單、搜索扣押筆錄、扣押物品目錄表、扣押物品
    收據、扣押書、贓物認領保管單各1 份，以及現場與查獲贓
    物之照片8 張在卷足稽（見警卷第11至20頁）。綜上足認被
    告具任意性之自白與事實相符，本件事證明確，被告犯行堪
    以認定。
三、論罪科刑：
(一)按刑法第321 條第1 項第3 款所定之兇器，其種類並無限制
    ，凡客觀上足對人之生命、身體、安全構成威脅，具有危險
    性之兇器均屬之；且祇須行竊時攜帶此種具有危險性之兇器
    為已足，並不以攜帶之初有行兇之意圖為必要（最高法院79
    年台上字第5253號判例參照）。本件被告行竊時所攜帶使用
    之鐵剪刀1 支，雖未據扣案，惟被告供稱係以該鐵製、長約
    15公分之剪刀剪斷電線（見本院卷第17頁），被害人乙○○
    亦證稱遭竊之電線一端係以利器剪斷（見警卷第6 頁），該
    剪刀既係金屬材質，且可用以剪斷線徑非細之電線（參見警
    卷第19至20頁照片），客觀上自足以對人之生命、身體構成
    威脅，具有危險性，而屬兇器。是核被告所為，係犯刑法第
    321 條第1 項第3 款之攜帶兇器竊盜罪。被告前因竊盜案件
    ，經本院以94年度易字第424 號判決判處有期徒刑4 月，如
    易科罰金以銀元3 百元折算1 日確定，於95年8 月7 日徒刑
    執行完畢出監，有臺灣高等法院被告前案紀錄表在卷可憑，
    其於受徒刑之執行完畢後，5 年以內故意再犯本件有期徒刑
    以上之罪，應依刑法第47條第1 項之規定論以累犯，並加重
    其刑。
(二)爰依被告之供述（見本院卷第21頁）及卷附其前案紀錄表等
    ，審酌：被告為國小畢業之智識程度，目前無業，領有輕度
    精神障礙之身心障礙手冊（見警卷第21頁），與母親、兒子
    共同生活，有竊盜之前案紀錄，仍不知悔改，竊取他人之電
    線欲剝除塑膠外皮後販售銅線以作為生活費用，惟所竊得之
    電線價值尚非甚鉅，已與被害人乙○○達成和解，經被害人
    表示不予追究之意（見警卷第7 頁），且其犯後自警詢迄至
    本院審理中均坦承犯行，態度良好等一切情狀，量處如主文
    所示之刑。上開鐵剪刀1 支，雖係被告所有且供本件犯罪所
    用之物，惟未據扣案，被告復供稱已於竊得電線回家之途中
    遺失（見本院卷第17頁），既無證據足認尚存在，爰不予宣
    告沒收，附此敘明。
據上論斷，應依刑事訴訟法第273 條之1 第1 項、第299 條第1
項前段，刑法第321 條第1 項第3 款、第47條第1 項，判決如主
文。
本案經檢察官楊騏嘉到庭執行職務。
中    華    民    國    99    年    3    月    31    日
                  刑事第三庭  法  官  陳 蒨 儀
以上正本證明與原本無異。
如不服本判決應於收受判決後10日內向本院提出上訴書狀，並應
敘述具體理由；其未敘述上訴理由者，應於上訴期間屆滿後20日
內向本院補提理由書（均須按他造當事人之人數附繕本）「切勿
逕送上級法院」。告訴人或被害人如對於本判決不服者，應具備
理由請求檢察官上訴，其上訴期間之計算係以檢察官收受判決正
本之日期為準。
中    華    民    國    99    年    3     月    31    日
                              書記官  楊 國 色
附錄本案論罪科刑法條全文：
刑法第321條第1項第3款：
犯竊盜罪而有左列情形之一者，處6月以上5年以下有期徒刑：
三、攜帶兇器而犯之。

司法院資訊處製作；財團法人民間司法改革基金會備份。
